【裁判字號】    89,軍上,11
【裁判日期】    890415
【裁判案由】    結夥搶劫
【裁判全文】
臺灣高等法院高雄分院刑事判決                      八十九年度軍上字第一一號
    上訴人
    即被告  甲○○
右上訴人因結夥搶劫案件，不服國防部高等軍事法院高雄分院中華民國八十九年一月
十三日第二審判決（八十九年度高判字第八號，起訴案號：海軍陸戰隊第九十九師司
令部八十七年度訴字第０二七號），提起上訴，本院判決如左：
      主      文
上訴駁回。
      理      由
按軍事審判法第一百八十一條第五項規定，被告不服高等軍事法院宣告有期徒刑之上
訴判決，得以判決違背法令為理由，向高等法院提起上訴，是上訴於高等法院，非以
判決違背法令為理由，不得為之，提起上訴，應以原判決違背法令為理由，係屬法定
要件。如果上訴理由狀並未依據卷內訴訟資料，具體指摘原判決不適用何種法則或如
何適用不當，或所指摘原判決違法情事，顯與法律規定得為第三審上訴理由之違法情
形，不相適合時，均應認其上訴為違背法律上之程式，予以駁回。本件原判決綜合調
查證據之結果，認上訴人犯有陸海空軍刑法第八十四條結夥搶劫未遂罪之事實，因而
維持第一審之科刑判決，處以有期徒刑十二年；扣案仿ＷＡＬＴＨＥＲ廠之口徑八厘
米半自動手槍造之改造手槍一支（含彈匣一個）、土造子彈三顆均沒收，已詳敘認定
犯罪事實之依據及所憑以認定之理由，從形式上觀察，原判決並無違背法令情形。而
證據取捨及事實之認定，為事實審法院之職權，苟其判斷無違經驗法則或論理法則，
即不能任意旨為違法。上訴意旨略謂：被告於警訊中遭刑求，係非本於自由意志之陳
述，不得採為證據。本案中，被告從未見過民人蕭世源所持改造手槍、子彈，被告亦
未參與共同持有，原審法院不予採信被告辯詞，亦未於判決理由中詳述；且案發時被
告駕車往蕭世源方向駛來，目的係欲搭載蕭世源離去，非欲駕車衝撞被害人顏家揚，
足見非屬共犯；案發時，被告身上尚有多餘現款，且深知尚在假釋期間，根本無犯罪
動機云云。然綜觀原審判決，並未曾引用被告之警訊口供而為論罪依據，此部分指摘
顯未就原判決之採證有何違法情形而為指摘。又上開其他指摘事項，均僅係就原判決
已詳為論斷與說明之事項，單純為事實上爭執，而原判決究竟如何違背法令，上訴人
並未依據卷內資料具體表明，顯與法定上訴第三審之形式要件不符，其上訴違背法律
上之程式，應予駁回。
據上論結，應依軍事審判法第二百零六條第一項，刑事訴訟法第三百六十七條前段，
判決如主文。
中      華      民      國    八十九    年      四      月     十五     日
                              臺灣高等法院高雄分院刑事第八庭
                                  審判長法官  郭雅美
                                        法官  莊飛宗
                                        法官  洪兆隆
右正本證明與原本無異。
不得再上訴。
                                      書記官  葉淑華
中    華    民    國     八十九     年       四       月    十  八      日
                                                                        Ｆ


司法院資訊處製作；財團法人民間司法改革基金會備份。
